臺灣高等法院臺中分院刑事判決　　　　　　　　　九十一年度上易字第一九八五號
　　上　訴　人　臺灣台中地方法院檢察署檢察官
　　上　訴　人
　　即　被　告　乙○○○
　　被　　　告　甲○○○
右上訴人因被告傷害案件，不服臺灣台中地方法院九十一年度易字第一七五○號中華
民國九十一年九月二十六日第一審判決（起訴案號：臺灣台中地方法院檢察署九十一
年度偵字第一○三三二號），提起上訴，本院判決如左：
    主　  文
上訴駁回。
    理　  由
一、公訴意旨略以：被告乙○○○因懷疑是被告甲○○○在外放話指稱自己和被告乙
    ○○○之夫交往，遂於民國九十年十二月三日上午打電話去質問被告甲○○○，
    被告甲○○○於同日上午十時許，前往台中縣烏日鄉○○村○○鄰○○路○段一
    六四號被告乙○○○家中，雙方見面後一言不合，竟各基於傷害之故意，互相動
    手拉扯並毆打對方，致被告乙○○○受有左、右唇部有紅色傷痕、左手背有紅色
    傷痕、左後枕部頭皮血腫之傷害，被告甲○○○受有右上背部瘀傷及頭部酸痛、
    頭暈之傷害，因認被告二人均涉有刑法第二百七十七條第一項傷害罪嫌。
二、原審判決：以本件被告乙○○○、甲○○○分別經檢察官以刑法第二百七十七條
    第一項之傷害罪提起公訴，依照同法第二百八十七條前段規定，係屬告訴乃論之
    罪，各經告訴人亦為被告之乙○○○、甲○○○均於第一審辯論終結前當庭撤回
    對對方之告訴，爰不經言詞辯論，諭知本件公訴不受理之判決。
三、檢察官依據告訴人即被告乙○○○請求與被告乙○○○本人提起上訴略稱：告訴
    人即被告甲○○○所提出之台中縣烏日鄉調解委員會調解書，僅表示雙方已達成
    和解，並未附有撤回告訴書，原審判決所謂已各對對方撤回告訴，顯有誤會，爰
    上訴請求救濟等語。
四、按告訴乃論之罪，告訴人於第一審辯論終結前，得撤回其告訴，刑事訴訟法第二
    百三十八條第一項定有明文。依上開規定觀之，告訴人撤回告訴，只要其撤回之
    意思表示，於第一審言詞辯論終結前向法院為之，即可發生撤回之效力，其撤回
    方式，並未限定必須以書面為之，申言之，於第一審言詞辯終結前，告訴人縱當
    庭以言詞表示撤回之意思表示，仍發生撤回之效力。另按告訴乃論之罪，其告訴
    經撤回者，應諭知不受理之判決，並得不經言詞辯論為之，此亦為刑事訴訟法第
    三百零三條第三款、第三百零七條所明定。
五、經查：本件被告乙○○○、甲○○○分別經檢察官以刑法第二百七十七條第一項
    之傷害罪提起公訴，有該起訴書在卷可按，而依同法第二百八十七條前段規定，
    係屬告訴乃論之罪，而於原審九十一年九月十二日審理時，除由告訴人即被告甲
    ○○○當庭提出台中縣烏日鄉調解委員會調解成立之調解書附卷外，並經告訴人
    亦為被告之乙○○○、甲○○○二人，均於第一審辯論終結前，當庭以言詞表示
    撤回對對方之傷害告訴，且親自簽名於表示撤回處，有該筆錄在卷可憑（見原審
    卷第二十八頁），則雙方雖未以書面具狀請求撤回告訴，然依上開規定說明，其
    等二人既當庭各以言詞表示撤回對對方之傷害告訴，本件自均已發生互為撤回之
    效力。是本件既已發生徹回效力，原審依上開規定，對被告二人均諭知不受理之
    判決，並不經言詞辯論為之，於法尚無不合。綜上所述，本件檢察官及被告乙○
    ○○前開上訴意旨，顯有所誤解，自無理由，應予駁回，並不經言詞辯論為之。
六、據上論斷，應依刑事訴訟法第三百七十二條、第三百六十八條判決如主文。
中      華      民      國      九十一      年      十一    月    十二  日
                                    臺灣高等法院臺中分院刑事第八庭
                                          審判長法  官  羅  得  村
                                                法　官　劉  榮  服
                                                法　官  黃　文　進
右正本證明與原本無異。
本件不得上訴。
                                                書記官  許　麗　花
中      華      民      國　    九十一   年    　十一     月    十三　  日
                                                                        Ｉ
